臺灣臺北地方法院交通事件裁定　　　　　　　九十一年度交聲字第三○七號
　　異議人即
　　受處分人　大暐交通
　　　　　　　有限公司　設台北市松山區○○○路十一巷七十號
　　代表人　　陳燈
右列受處分人因違反道路交通管理處罰條例案件，對於台北市交通事件裁決所中華民
國九十一年二月二十七日所為之處分（原處分案號：北市裁三字第車裁二二－Ｃ00
000000號），聲明異議，本院裁定如左：
        主      文
異議駁回。
        理      由
一、按汽車行駛，行車執照未隨車攜帶者，處汽車所有人新台幣三佰元以上六佰元以
    下罰鍰，並責令改正、補換牌照或禁止其行駛，道路交通管理處罰條例第十四條
    第二款定有明文。
二、本件原處分機關認受處分人即異議人大暐交通有限公司所有七Ｂ一一七號營業小
    客車於九十年十二月十八日晚間十一時五十六分許，由范光富駕駛行經台北縣汐
    止市○○路○段、秀峰路口，為警認為違規攔下盤檢時，因范光富情緒激動稱：
    未帶駕、行照，員警乃以范光富所駛車輛違反道路交通管理處罰條例第十四條第
    二款「行車執照未隨車攜帶者。」規定掣單舉發。經范光富於舉發通知單上所載
    應到案日期前向原處分機關提出申訴，由原處分機關請舉發單位即台北縣政府警
    察局汐止分局調查後，認受處分人所有汽車有未隨車攜帶行照之情形，乃九十一
    年二月二十七日以受處分人（汽車所有人）有違反前揭道路交通管理處罰條例第
    十四條第二款規定，從輕裁處受處分人新台幣（下同）三百元之罰鍰。
三、本件受處分人具狀否認有上述違規行為，由范光富具狀主張稱：因認沒有闖紅燈
    卻遭警攔停，乃拒絕員警查驗隨身所帶駕照及行照之要求，任憑員警開單云云。
    本件駕駛范光富於本院九十一年度交聲字第三○六號交聲字聲明異議一案開庭時
    ，雖堅稱自己有帶證件；然查：受處分人於前開時地，經警以闖紅燈違規攔停後
    ，拒絕出示證件等情，業據證人即舉發員警許榮成於本院上開異議案件九十一年
    五月三十日調查期日到庭具結證述明確，有訊問筆錄影本在卷可稽。證人許榮成
    係本件原處分機關所認定受處分人有右開違規行為之原證人，其到庭在本院法官
    面前具結以言詞供述本件待證事實（即受處分人有右開違規事實），因其與受處
    分人毫無怨懟，自無自陷於偽證罪之追訴而構詞誣賴受處分人之理，是本院由其
    供述已得有受處分人確有右開違規行為之心證，且於本件卷存證據資料內並無任
    何積極證據足以證明證人許榮成上開供述係屬虛偽，亦無有足以令人顯信其供述
    為不可採之品性證據或前科證據存在，本院自不得僅以證人為本件開單告發受處
    分人之員警而全盤抹煞其在訴訟上所具有之原證人資格，而受處分人對上開證人
    之供述並無法舉出或請本院調查任何對其有利之證據資料，以使本院對證人所供
    述受處分人違規之事實產生任何合理之懷疑，且交通警察掣單舉發違反道路交通
    管理處罰條例所列之違規事實，本質上為行政處分，係公務員基於職務上之權力
    ，依法就特定之具體事件所為之具公法上效果之單方面行政行為，基於公務員為
    公法上行為具有公信力之原則，該行政行為當可被推定為真正，其據以依法處分
    之事實認定亦為正確無誤，本此公信原則，乃立法者賦予行政機關制定違反道路
    交通事件統一裁罰標準及處理細則，使勤務員警得當機處分（如該細則第二十三
    條）以達其維護交通秩序、安全之行政目的，反之，若謂公務員一切行政行為均
    需預留證據以證其實，則國家行政勢必窒礙難行，據此，刑事訴訟法就犯罪證據
    有關之規定中與屬行政秩序罰之交通違規裁罰本質不合之部分，自不在準用之列
    ，從而，受處分人既未就執勤員警之舉發有誤提出相關足資證明「有帶行車執照
    」之證據以供調查，本院經查亦無任何證據足資證明警員有捏造事實違法取締之
    情事，則執勤員警本其維護交通秩序、安全職責所為之舉發，自應受到合法、正
    確之推定。參以：受處分人所有車輛於上述時地為警攔下盤檢時，駕駛人范光富
    情緒激動稱未帶駕、行照等情，有台北縣警察局汐止分局查證後所為之九十一年
    二月二十二日汐警交裁字第○九一○○○一四○六號書函附卷可參，且有無隨車
    攜帶行車執照一事，僅駕駛人一己得以知悉，是通常情形下，值勤員警僅得依駕
    駛人之陳述及客觀上其能否提出執照之客觀事態認定事實，從而值勤員警依所親
    身經歷之事件經過為本件舉發，應推定為正確。
四、綜上所述，本件受處分人所有之汽車於行駛時未隨車攜帶行車執照之違規事證明
    確，原處分機關依右開道路交通管理處罰條例第十四條第二款及違反道路交通管
    理事件統一裁罰標準表規定裁處罰鍰新臺幣三百元，核無違誤，本件受處分人之
    異議為無理由，自應將其異議駁回。
五、據上論斷，應依道路交通案件處理辦法第十九條，裁定如主文。
中      華      民      國    九十一    年     十一     月     十一     日
                                      臺灣臺北地方法院刑事第八庭
                                          法  官  朱瑞娟
右正本證明與原本無異
如不服本裁定，應於裁定送達後五日內向本院提出抗告狀。
                                          書記官  葉金發
中      華      民      國    九十一    年     十一     月     十二     日
